臺灣臺中地方法院刑事判決　　　　　　　　　　　　九十三年度訴字第一六一號
　　公　訴　人　臺灣臺中地方法院檢察署檢察官
　　被　　　告　甲○○
右列被告因違反槍砲彈藥刀械管制條例案件，經檢察官提起公訴（九十三年度偵字第
一一一四九號），本院合議庭裁定由受命法官獨任行簡式審判程序，判決如左：
    主  文
甲○○未經許可，寄藏可發射子彈具有殺傷力之改造玩具手槍，處有期徒刑壹年肆月
，併科罰金新臺幣拾伍萬元，罰金如易服勞役，以新臺幣玖佰元即銀元參佰元折算壹
日。
扣案具殺傷力之改造仿ＧＬＯＣＫ廠十七型半自動手槍製造之玩具手槍壹枝（槍枝管
制編號：0000000000號）及口徑約八‧五ＭＭ土造子彈壹顆，均沒收。
    事  實
一、甲○○於民國九十三年間某日，與素不相識綽號「阿明」（或「阿民」，為音譯
    ）之姓名年籍不詳男子，同在友人池秀華（由檢察官另行偵辦）位於臺中市○○
    路之租屋處內（地址不詳），池秀華向甲○○當面告以：伊有「東西」借給「阿
    明」，如「阿明」欲將「東西」交還，而尋伊無著時，請其代收，嗣後再行轉交
    予伊等語。甲○○明知池秀華所稱之「東西」，為包含槍枝在內之違禁物，而其
    未經許可，竟仍基於寄藏之故意，當場加以允諾。嗣「阿明」果於九十三年四月
    十四日，持具有殺傷力之改造仿ＧＬＯＣＫ廠十七型半自動手槍製造之玩具手槍
    一枝（槍枝管制編號：0000000000號）、口徑約八‧五ＭＭ土造子彈
    二顆（及其他均不具殺傷力之改造空氣長槍一枝、玩具金屬子彈六顆、子彈半成
    品十七顆、玩具金屬彈殼四十五個、小型二氧化碳高壓鋼瓶四個），至甲○○位
    於臺中市○○路○段六七二號十七樓之十一房間之居處，由甲○○不知情之女友
    賴鳳玉代為收受後，轉交予甲○○，甲○○即基於前開故意，為池秀華寄藏該具
    有殺傷力之改造玩具手槍一枝、口徑約八‧五ＭＭ土造子彈二顆。嗣於同年月二
    十日下午二時許，為警在上址查獲，而扣得該改造仿ＧＬＯＣＫ廠十七型半自動
    手槍製造之玩具手槍一枝（槍枝管制編號：0000000000號）、口徑約
    八‧五ＭＭ土造子彈二顆（嗣經送驗試射一顆後，餘完整子彈一顆），及其他均
    不具殺傷力之改造空氣長槍一枝、玩具金屬子彈六顆、子彈半成品十七顆、玩具
    金屬彈殼四十五個、小型二氧化碳高壓鋼瓶四個。
二、案經臺中縣警察局移送臺灣南投地方法院檢察署呈請臺灣高等法院臺中分院檢察
    署檢察長令轉臺灣臺中地方法院檢察署檢察官偵查起訴。
    理  由
一、右揭事實，業據被告甲○○於警詢、檢察官訊問及本院行準備程序乃迄審理中，
    均坦承不諱，核與被告之女友賴鳳玉於警詢中證述之意旨相符；而扣案之改造玩
    具手槍一枝、土造子彈二顆經送請內政部警政署刑事警察局鑑定後，認：「送鑑
    改造手槍一枝（槍枝管制編號：0000000000號），認係由仿ＧＬＯＣ
    Ｋ廠十七型半自動手槍製造之玩具手槍換裝土造金屬槍管改造而成之改造手槍，
    機械性能良好，可擊發適用子彈，認具殺傷力」、送鑑子彈二顆「認均係土造子
    彈，具直徑約八‧五ＭＭ之土造金屬彈頭，經採樣一顆試射，可擊發，認具殺傷
    力」等情，亦有內政部警政署刑事警察局九十三年五月十五日刑鑑字第○九三○
    ○九六三六○號槍彈鑑定書及所附相片在卷可稽。此外，復有該改造玩具手槍一
    枝及子彈二顆扣案可證（經試射一顆，僅餘一顆具有完整子彈結構），是核被告
    之自白與事實相符，本件事證明確，被告犯行堪以認定。
二、核被告甲○○所為，係犯槍砲彈藥刀械管制條例第十一條第四項之未經許可，寄
    藏其他可發射子彈具有殺傷力之改造玩具手槍罪（此部分業經公訴人於審判中，
    當庭變更起訴法條），及同條例第十二條第四項之未經許可，寄藏子彈罪。被告
    所犯前開二項罪名，係一行為所觸犯，為想像競合犯，應依刑法第五十五條之規
    定，從一重之違反槍砲彈藥刀械管制條例第十一條第四項之罪處斷。爰審酌被告
    本件寄藏之槍、彈數量、種類、機械性能與寄藏之期間，其年紀尚輕、素行良好
    （如卷附臺灣高等法院被告全國前案紀錄表所載），寄藏期間並未持該些槍彈另
    犯他罪，本件犯罪後已坦承犯行，並有悔意，然其犯行畢竟對於公共秩序與社會
    安全生極大之潛在危害等一切情狀，予以量處如主文所示之刑，並諭知罰金如易
    服勞役之折算標準，以示懲儆。
三、扣案具殺傷力之改造仿ＧＬＯＣＫ廠十七型半自動手槍製造之玩具手槍一枝（槍
    枝管制編號：0000000000號）及口徑約八‧五ＭＭ土造子彈一顆，均
    係違禁物，應予宣告沒收。至另原具殺傷力之口徑約八‧五ＭＭ土造子彈一顆，
    經試射後，已失其完整之子彈（彈頭、彈殼與火藥）結構及性能，因不具殺傷力
    ，已非屬違禁物，且非屬被告所有之物，爰不併為沒收之宣告，附此敘明。
據上論斷，應依刑事訴訟法第二百七十三條之一第一項、第二百九十九條第一項前段
，槍砲彈藥刀械管制條例第十一條第四項、第十二條第四項，刑法第十一條前段、第
五十五條、第四十二條第二項、第三十八條第一項第一款，罰金罰鍰提高標準條例第
二條，判決如主文。
本案經檢察官乙○○到庭執行職務。
中      華      民      國  九十三    年      八      月     十八     日
                          臺灣臺中地方法院刑事第六庭
                              法  官  鄧  敏  雄
右正本證明與原本無異。
如不服本判決，應於判決送達後十日內向本院提出上訴狀，上訴於臺灣高等法院臺中
分院( 須附繕本 )。
                              書記官
中    華    民    國      九十三      年       八      月       十八    日
附錄本案論罪科刑法條全文：
槍砲彈藥刀械管制條例第十一條
未經許可，製造、販賣或運輸第四條第一項第一款所稱其他可發射金屬或子彈具有殺
傷力之各式槍砲者，處五年以上有期徒刑，併科新臺幣一千萬元以下罰金。
未經許可，轉讓、出租或出借前項所列槍砲者，處三年以上十年以下有期徒刑，併科
新臺幣七百萬元以下罰金。
意圖供自己或他人犯罪之用，而犯前二項之罪者，處無期徒刑或七年以上有期徒刑，
併科新臺幣一千萬元以下罰金。
未經許可，持有、寄藏或意圖販賣而陳列第一項所列槍砲者，處一年以上七年以下有
期徒刑，併科新臺幣七百萬元以下罰金。
第一項至第三項之未遂犯罰之。
槍砲彈藥刀械管制條例第十二條第四項
未經許可，持有、寄藏或意圖販賣而陳列子彈者，處五年以下有期徒刑，併科新臺幣
三百萬元以下罰金。
